【裁判字號】    92,簡上,68
【裁判日期】    920606
【裁判案由】    偽造文書等
【裁判全文】
臺灣臺北地方法院刑事判決                          九十二年度簡上字第六八號
    上  訴  人  台灣台北地方法院檢察署檢察官
    被      告  甲○○
    選任辯護人  姜明遠律師
右上訴人因被告偽造文書等案件，不服本院九十二年度簡字第一○三號第一審刑事簡
易判決（聲請簡易判決處刑書案號九十年度偵字第二○二二一號），提起上訴，本院
判決如左：
        主      文
上訴駁回。
        事實及理由
一、本案經審理結果，認第一審判決被告甲○○犯行使偽造私文書罪，量處有期徒刑
    參月，並諭知易科罰金之折算標準為三百元折算一日，及宣告「八十九年六月一
    日修正之舜煌實業有限公司章程上偽造之『劉國輝』印文壹枚、八十九年六月一
    日舜煌實業有限公司股東同意書上偽造之『乙○○』、『丁○○』、『劉國輝』
    印文各壹枚沒收」，其認事、用法及量刑均無不當，應予維持，並引用第一審判
    決書記載之事實、證據及理由。
二、檢察官上訴意旨略稱：被告甲○○犯罪所生之損害甚鉅，且犯罪後之態度不佳，
    並無悔悟之心。原審未審酌被告犯罪所生之損害及被告犯罪後之態度等情狀而為
    量刑，僅科處四月有期徒刑，並諭知以參佰元折算壹日之易科罰金折算標準，量
    刑過輕等語。查原審法院依檢察官簡易判決處刑聲請書之聲請（按刑事訴訟法第
    四百四十九條第三項規定，得逕以簡易判決處刑者，以宣告緩刑、得易科罰金之
    有期徒刑及拘役或罰金為限），引用聲請書所載之事實、證據，認定被告「未經
    乙○○、丁○○同意，擅以行使偽造文書之手段，冒名辦理該二人出資新台幣二
    百萬元股份之轉讓手續，並向主管機關申請辦理變更登記」之犯罪，而量處有期
    徒刑四月之刑，顯已審酌被告之行為手段、所生危害及犯後態度等一切情狀，並
    無不合。檢察官執前述上訴意旨，主張原審諭知得易科罰金之刑過輕云云，提起
    本件上訴，顯無理由，應予駁回。
三、至告訴人乙○○、丙○○雖具狀主張：被告另將公司生財機具提供他人，謀個人
    私利，涉嫌背信；又被告以無法兌現之支票向告訴人乙○○借款，及詐騙丙○○
    出資，涉嫌詐欺，請求本院併予審判云云。查告訴人所指此部分涉嫌背信及借款
    詐欺之事實，與本案並無裁判上一罪關係，而所指詐騙丙○○出資部分，業據檢
    察官為不另為不起訴處分之諭知，均未據檢察官聲請判決，本院自無從併予審判
    ，附此說明。
據上論斷，應依刑事訴訟法第四百五十五條之一第一項、第三項、第三百七十三條、
第三百六十八條，判決如主文。
本案經檢察官張熙懷到庭執行職務。
中      華      民      國      九十二     年      六     月     六     日
臺灣臺北地方法院刑事第八庭
                                    審判長法  官    林銓正
                                          法  官    鄭佾瑩
                                          法  官    朱瑞娟
不得上訴
右正本證明與原本無異。
                                          書記官    梁淑時
中      華      民      國      九十二     年      六     月     九     日
附錄本案論罪科刑法條全文
刑法第二百十六條
行使第二百十條至第二百十五條之文書者，依偽造、變造文書或登載不實事項或使登
載不實事項之規定處斷。
刑法第二百十條
偽造、變造私文書，足以生損害於公眾或他人者，處五年以下有期徒刑。
刑法第二百十五條
從事業務之人，明知為不實之事項，而登載於其業務上作成之文書，足以生損害於公
眾或他人者，處三年以下有期徒刑、拘役或五百元以下罰金。
刑法第二百十四條
明知為不實之事項，而使公務員登載於職務上所掌之公文書，足以生損害於公眾或他
人者，處三年以下有期徒刑、拘役或五百元以下罰金。


司法院資訊處製作；財團法人民間司法改革基金會備份。
